臺灣臺北地方法院刑事判決　　　　　　　　　　　　　九十三年度易字第三三六號
　　公　訴　人　臺灣臺北地方法院檢察署檢察官
　　被　　　告　丁○○
　　選任辯護人　徐揆智律師
　　　　　　　　陳怡如律師
右列被告因竊盜案件，經檢察官提起公訴（九十二年度偵字第二三三一九號），本院
判決如左：
    主  文
丁○○攜帶兇器竊盜未遂，處有期徒刑陸月，電鋸壹支沒收之；又踰越門扇、於夜間
侵入住宅竊盜，處有期徒刑捌月。應執行有期徒刑壹年，電鋸壹支沒收之。
    事  實
一、丁○○前受雇於戊○○，其後亦與戊○○因水果買賣而偶有業務往來關係，職此
    之故，丁○○經常前往戊○○位在臺北市○○區○○路一五五巷卅一號一樓兼作
    店面之住處，戊○○在上址之鐵櫃內擺放俗稱「ＢＡＲ台」之電動遊戲機一台以
    供員工及來往廠商打玩，若無人打玩或戊○○離開則將該鐵櫃上鎖，丁○○得知
    該電動遊戲機內有大量先前打玩者投入之硬幣，竟意圖為自己不法之所有基於攜
    帶兇器竊盜之犯意，於民國八十九年七月間某日中午一時許，持其所有、客觀上
    具殺傷力足供兇器使用之電鋸一支，前往當時為公眾得自由出入之上開處所內，
    以該電鋸破壞業已上鎖之鐵櫃及其內電動遊戲機之投幣孔，而著手實施攜帶兇器
    竊盜行為，適戊○○返家，丁○○急忙躲入上址廁所內而未遂，戊○○見鐵櫃及
    電動遊戲機投幣孔遭破壞，循線當場查獲正藏匿於廁所內之丁○○。丁○○另意
    圖為自己不法之所有基於踰越門扇、於夜間侵入住宅竊盜之犯意，於九十年九月
    七日凌晨某時許，趁乙○○於前一日（九十年九月六日）晚間離家之際，前往戊○○所有、供乙○○居住、另位在臺北市○○區○○路一五五巷廿九號之住處，
    啟門侵入住宅竊取其內戊○○所有之電腦、印表機各一台後離去，嗣戊○○於同
    日凌晨四、五時許發現上情，經警前往上址蒐證，在遭竊電腦原放置位置旁經翻
    動之電腦用喇叭音箱上採得丁○○之指紋而查獲上情。
二、案經臺北市政府警察局萬華分局移送臺灣臺北地方法院檢察署檢察官偵查起訴。
    理  由
一、訊據被告丁○○固不諱言有於八十九年七月間某日中午一時許，持其所有之電鋸
    一支，前往戊○○位在臺北市○○區○○路一五五巷卅一號一樓兼作店面之住處
    內，以電鋸破壞鐵櫃上鎖頭之情，惟矢口否認有何竊盜犯行，辯稱：伊當日原在
    打玩鐵櫃內之電動遊戲機台（俗稱「ＢＡＲ台」），詎打玩至該電動遊戲機台即
    將中大獎而大量吐錢之際，戊○○竟將鐵櫃鎖上不讓伊打玩，伊不甘心故返家拿
    電鋸要鋸斷鐵櫃上鎖頭以便繼續打玩，並非要竊取其內財物，另伊經常前往戊○○位在臺北市○○區○○路一五五巷廿九號之住處內找受雇於戊○○之友人丙○○等人聊天，所以才會在戊○○住處內留下指紋，並無於九十年九月七日凌晨打
    開上開住處大門入內行竊云云。經查：
    (一)被告前於八十九年七月間某日中午一時許，持其所有之電鋸一支，前往戊○○
      位在臺北市○○區○○路一五五巷卅一號一樓兼作店面之住處內，以電鋸破壞
      鐵櫃上鎖頭，該鐵櫃內則有戊○○擺放供員工及來往廠商打玩、俗稱「ＢＡＲ
      台」之電動遊戲機一台，若無人打玩或戊○○離開則將該鐵櫃上鎖等情，除據
      被告坦承不諱外，並經證人即被害人戊○○證述明確（見九十一年偵字第七七
      八一號卷第八頁反面、第卅二頁反面、本院九十三年七月六日審判筆錄），又
      被告鋸斷鐵櫃之鎖頭後更有意圖竊取電動遊戲機台內硬幣而破壞鐵櫃內電動遊
      戲機台投幣孔之行為，亦據證人戊○○證述明確，且被告前於偵訊時亦坦承破
      壞鐵櫃鎖頭之目的在於竊取其內財物，供稱：「（那天如何？）那時鎖頭未開
      ，但我確實有拿電鋸去鋸沒錯，沒偷到東西，因他門打開讓我拿西瓜進去，我
      玩電動玩具輸錢，之後我拿電鋸去鋸，到一半他就發現了。」等語（見九十一
      年偵字第七七八一號卷第卅三頁）。衡情被告若確如其所辯，僅係因正打玩之
      電動遊戲機台即將中大獎而遭證人戊○○關上鐵櫃，理當向戊○○反映或就此
      作罷，豈有因此返家特意取來電鋸鋸斷鐵櫃上鎖頭，僅求能繼續打玩電動遊戲
      機台而不顧如此大肆破壞後果之理？是被告此部分辯解顯與事理相悖而無足採
      。證人戊○○雖另證稱該電動遊戲機台內有數千元遭被告竊走云云，然證人戊○○自承並未當場查獲被告持有竊得之硬幣，所謂失竊數千元，係由電動遊戲
      機台內之投幣計數器得知等語（見本院九十三年五月四日準備程序筆錄），按
      僅憑電動遊戲機台計數器所載數目尚難遽以認定被告確有竊得硬幣之數目，被
      害人既未於查獲查獲現場發現贓物，尚難認被告確有竊得硬幣而既遂之情。至
      起訴書認被告業已竊得數千元及電腦一個等財物云云，然卷內均無於八十九年
      七月間另失竊電腦一台之記載，起訴檢察官顯係誤解證人戊○○之陳述內容，
      將戊○○所述於九十年九月七日於臺北市○○區○○路一五五巷廿九號住處遭
      竊之電腦一台（詳見後述）誤植於此處，應予更正敘明。又被告所持以破壞鐵
      櫃上鎖頭之電鋸，長約一公尺餘、上有輪盤直徑約十五公分、輪盤外緣鋒利等
      情，業據證人戊○○證述明確（見本院九十三年七月六日審判筆錄），是此一
      電鋸顯係客觀上足以殺傷人身、足供兇器使用，綜上所述，被告攜帶兇器竊盜
      未遂之犯行可堪認定。另被告聲請傳訊其母駱真珠，以證明其並無竊取財物云
      云，然駱真珠僅係事後與戊○○協談和解之人，並非在場親見事發經過之人，
      業為被告所不諱言（見本院九十三年五月四日準備程序筆錄），是此一證人並
      無傳訊之必要，併此敘明。
    (二)九十年九月七日凌晨某時許，戊○○位在臺北市○○區○○路一五五巷廿九號
      之住處，遭人打開住處大門入內行竊，竊走電腦、印表機各一台等情，業據證
      人即居住於該處之戊○○、乙○○分別證述明確，其中證人戊○○證稱：「（
      九十年九月七日何時發現被竊？）凌晨四點半至五點。（如何發現？）我下去
      作業時。因為我做蔬果批發，四點半就要開始工作，當時我發現門半開，家中
      電腦不見了。（九十年九月七日除了電腦不見外，還有何物失竊？）只有電腦
      失竊。至於列表機是電腦的一部份，都是在九十年九月七日失竊的。（你發現
      電腦被偷時，門窗是否完好？）是。（九十年九月七日失竊當天晚上何時上樓
      睡覺？）我九十年九月六日下午一點多收拾完畢就離開工作處所。（二十九號
      七月六日審判筆錄），證人乙○○則證稱：「（你是否於九十年九月間在臺北
      市○○區○○路一五五巷二十九號工作？）我是住在該處。（平常是誰鎖門？
      ）都是由我負責鎖門。（大概何時鎖門？）不一定，我只要一出門就會鎖門，
      白天、晚上都會。（晚上是否一定鎖門？）是。（你當時有無將門鎖鎖上？）
      我確定有鎖上，戊○○說當時門被打開了，但門鎖沒有被破壞。凌晨發現那次
      ，應該是前一天晚上我帶小孩去看病，當時還沒有被偷，等到第二天凌晨四點
      要開門時，才發現被偷，所以小偷是在我晚上帶小孩去看病時進來偷的。」等
      語（見本院九十三年十月十四日審判筆錄）明確；在失竊之電腦旁、遭移置至
      不正常位置之喇叭音箱上，經臺北市政府警察局萬華分局員警甲○○於九十年
      九月七日上午採得可疑指紋，經送內政部警政署刑事警察局鑑驗比對，與被告
      指紋卡之左中指、左環指指紋相符等情，有卷附內政部警政署刑事警察局九十
      年十月二日（九十）刑紋字第一九二八００號鑑驗書、刑事案件證物採驗紀錄
      表可稽，並經證人甲○○到庭證述明確（見九十三年九月十四日、十月十四日
      審判筆錄），對此，被告雖辯稱係經常前往臺北市○○區○○路一五五巷廿九
      號之住處找受雇於戊○○之友人丙○○等人聊天，所以才會在戊○○住處內留
      下指紋云云，並聲請傳訊證人丙○○，然證人丙○○於本院訊問中證稱：被告
      曾前往臺北市○○區○○路一五五巷廿九號、卅一號找伊及鄭俊聰、陳淑敏在
      該二址門口喝酒、聊天，但伊經常需外出送貨，且時間久遠，不知道被告有無
      於九十二年九月七日前往臺北市○○區○○路一五五巷廿九號，該處有隔間，
      裡面有一台電腦，員工除非要上洗手間，否則不會進去裡面，員工不需要使用
      電腦，亦未曾見過被告使用過電腦等語明確（見本院九十三年七月六日審判筆
      錄），是被告與證人丙○○共同喝酒聊天之處所是在門口而非住家內部，且縱
      有使用洗手間之必要進入屋內，亦無須碰觸或使用到屋內電腦；又證人甲○○
      證稱其任職刑事偵查員已有十餘年時間，亦曾接受現場鑑識之相關訓練，依據
      其採集指紋證據之經驗，指紋存留在物品上而可採得，僅有一星期之時間（見
      本院九十三年九月十四日、九十三年十月十四日審判筆錄），證人乙○○亦證
      稱：被告雖曾前去上址，然時間距失竊之日已超過一週之久等語明確（見本院
      九十三年十月十四日審判筆錄）；況被告先於警訊時供稱：「（戊○○公司在
      萬華區○○路一五五巷廿九號一樓，你多久未至公司？）去年有去，今年去一
      次。（今年這一次，在何時？）約在九十年十月或十一月間，詳細日期不知。
      （九十年九月七日前後一星期，你有無到戊○○公司去？）沒進去裡面，但有
      從他公司門前經過。（九十年九月七日凌晨戊○○公司失竊，警方勘查現場，
      有採證到指紋二枚，經送刑事警察局比對，與該局檔存丁○○指紋卡之左中指
      、左環指指紋相符，你對此事，有何解釋？）因為我到他公司過，有指紋也是
      應該的。」云云（見九十一年偵字第七七八一號卷第九頁反面、第十頁），並
      經本院勘驗警訊錄音帶確認屬實（見本院九十三年六月三十日勘驗筆錄），其
      後於本院訊問時則翻稱：「（九十年九月七日，你有無進入臺北市○○區○○
      路一五五巷廿九號戊○○住處？）有，他家門都開著。（（提示九十一年偵七
      七八一號卷第九頁反面、第十頁並告以要旨？）你之前說九十年九月間你從未
      去戊○○的公司，只有經過，與今日所言不同，有何意見？）九十年九月七日
      凌晨時分沒有去戊○○的家，是在白天的時候去過。（改稱）二、三年的事情
      了，我有去過他家，但是時間不記得了。（九十年九月七日到底有無去戊○○
      的家？）我時常在那邊出入，凌晨不可能去他家，當天有無去他家，我不曉得
      。」云云（見本院九十三年五月四日準備程序筆錄），其先後所述反覆不一致
      ，是否可信，已非無疑，縱以被告警訊時所言為準（亦即被告曾於九十年十月
      或十一月間進入臺北市○○區○○路一五五巷廿九號戊○○之住處內），然被
      告之指紋係於九十二年九月七日警方到場採集指紋時所採得，是其辯解亦無從
      為其有利之認定，被告確有於九十二年九月七日凌晨某時許，踰越門扇、於夜
      間侵入臺北市○○區○○路一五五巷廿九號戊○○之住宅竊盜，可堪認定，所
      辯顯無足採。至於本件起訴書認戊○○位在臺北市○○區○○路一五五巷廿九
      號之住處，於九十年九月七日係遭竊走行動電話二支、內有口紅、皮包、香水
      之手提袋一只云云，然證人戊○○於本院訊問時證稱：「手機二隻、手提袋是
      在臺北市○○區○○路一五五巷卅一號掉的，這是之前就掉的，但我沒有報案
      ，是警察就電腦失竊案問我時，我順便提到的。（該物品失竊有無懷疑係被告
      所為？）沒有。」等語綦詳（見本院九十三年七月六日審判筆錄），是起訴書
      如上記載，亦有誤會，應予更正。被告另聲請傳訊地址不詳之證人鄭俊聰，似
      欲證明被告曾前去上址，然被告係於本院準備程序終結後達五月之久，先前已
      審理四次後始為此一聲請，且未釋明傳訊之理由，此部分復已有證人丙○○之
      證言，自無傳訊之必要，末此敘明。
    (三)綜上所述，本件事證明確，被告犯行堪以認定，應依法論科。
二、按已著手於犯罪行為之實行而不遂者，為未遂犯，刑法地二十五條第一項定有明
    文，本件被告於八十九年七月間某日中午一時許，前往戊○○位在臺北市○○區
    ○○路一五五巷卅一號一樓兼作店面之住處，持電鋸破壞業已上鎖之鐵櫃及其內
    電動遊戲機之投幣孔，應認被告已開始著手實行犯罪構成要件之攜帶兇器竊盜行
    為，惟未達於既遂之結果。核被告所為，係犯刑法第三百二十一條第二項、第一
    項第三款攜帶兇器竊盜未遂罪，同法第三百二十一條第一項第一、二款踰越門扇
    於夜間侵入住宅罪，被告二次犯行，時間差距達一年二月之久，所欲竊取之物品
    、使用之方式亦不相一致，不能認係基於概括犯意為之，應分論併罰，起訴書認
    係構成連續犯，尚有誤解，另被告於八十九年七月間某日中午一時許在臺北市○○區○○路一五五巷卅一號一樓欲竊取之物品為電動遊戲機台內之零錢，而不及
    於電腦，於九十年九月七日凌晨某時許在臺北市○○區○○路一五五巷廿九號竊
    取之物品為電腦、印表機各一台，而非行動電話二支、內有口紅、皮包、香水之
    手提袋一只等物，均如前述，起訴書顯有誤認，併此敘明。被告於八十九年七月
    間某日中午一十許所為之攜帶兇器竊盜犯行，已著手於犯罪行為之實施，而未至
    竊得財物之既遂結果，為未遂犯，應依刑法第二十六條前段之規定減輕其刑。爰
    審酌被告犯罪之目的、動機、所用手段、所生危害非輕、嗣後猶飾詞狡辯，犯後
    態度不佳等一切情狀，各量處如主文所示之刑，並定其應執行之刑。電鋸一支，
    為被告所有、供犯罪所用之物，已如前述，雖未扣案，但無從證明業已滅失，依
    法宣告沒收。
據上論斷，應依刑事訴訟法第二百九十九條第一項前段，刑法第三百二十一條第一項
第一、二、三款、第二項、第二十六條前段、第五十一條第五款、第三十八條第一項
第二款，判決如主文。
本案經檢察官許祥珍到庭執行職務
中　　　華　　　民　　　國　　九十三　　年　　　十　　　月　　二十八  　日
                                      臺灣臺北地方法院刑事第十二庭
                                          審判長法  官  林銓正
                                                法  官  胡宏文
                                                法  官  張永宏
右正本證明與原本無異。
如不服本判決，應於判決送達後十日內，向本院提出上訴狀。
                                                書記官  楊灥
中　　　華　　　民　　　國　　九十三　　年　　　十　　　月　　二十八  　日
附錄本件論罪科刑法條全文
刑法第三百二十一條
犯竊盜罪而有左列情形之一者，處六月以上、五年以下有期徒刑：
一  於夜間侵入住宅或有人居住之建築物、船艦或隱匿其內而犯之者。
二  毀越門扇、牆垣或其他安全設備而犯之者。
三  攜帶兇器而犯之者。
四  結夥三人以上而犯之者。
五  乘火災、水災或其他災害之際而犯之者。
六  在車站或埠頭而犯之者。
前項之未遂犯罰之。
